臺灣新北地方法院刑事判決
111年度易字第371號
公  訴  人  臺灣新北地方檢察署檢察官
被      告  陳依玲


上列被告因違反毒品危害防制條例案件，經檢察官提起公訴（11
1年度偵字第5615號），本院判決如下：
    主  文
陳依玲持有第二級毒品，處拘役參拾日，如易科罰金，以新臺幣
壹仟元折算壹日。扣案之甲基安非他命壹包（驗餘淨重零點零參
伍公克，含包裝袋壹個）沒收銷燬之。
    事  實
一、陳依玲明知甲基安非他命係毒品危害防制條例列管之第二級
    毒品，依法不得持有，竟基於持有第二級毒品甲基安非他命
    之犯意，於民國110年1月21日8時42分許前之不詳時間，在
    不詳地點，以不詳方式取得甲基安非他命1包（毛重0.22公
    克，淨重0.037公克）而持有之。嗣警方持搜索票，於110年
    1月21日8時42分許，在新北市○○區○○路0段000○0號2樓陳依
    伶住處臥室放置其個人內衣褲之床頭櫃抽屜內，扣得上開甲
    基安非他命1包及淡黃色片狀結晶之不明物質（非毒品）1包
    、玻璃球3顆、磅秤1台及夾鍊袋78個等物，始悉上情。
二、案經新北市政府警察局三峽分局報告臺灣桃園地方檢察署陳
    請臺灣高等檢察署檢察長核轉臺灣新北地方檢察署檢察官偵
    查起訴。
    理  由
一、關於證據能力之意見：
  ㈠按被告以外之人於審判外之言詞或書面陳述，除法律有規定
    者外，不得作為證據，刑事訴訟法第159條第1項固有明文。
    惟被告以外之人於審判外之陳述，經當事人於審判程序同意
    作為證據，法院審酌該言詞陳述或書面陳述作成時之情況，
    認為適當者，亦得為證據；當事人、代理人或辯護人於法院
    調查證據時，知有上開刑事訴訟法第159條第1項不得為證據
    之情形，而未於言詞辯論終結前聲明異議者，視為有前項之
    同意，刑事訴訟法第159條之5亦有明文。查本判決下列引用
    之被告以外之人於審判外之陳述，雖屬傳聞證據，惟因檢察
    官及被告於本院準備程序及審判期日均不爭執其證據能力（
    見易字卷第38-39、52-58頁），迄言詞辯論終結時亦均未聲
    明異議，本院審酌各該證據作成之情況，核無非法取證或證
    明力明顯偏低之瑕疵，以之作為證據，應屬適當，依前揭法
    條規定，認均有證據能力。
  ㈡次按刑事訴訟法第159條至第159條之5有關傳聞法則之規定，
    乃對於被告以外之人於審判外之言詞或書面陳述之供述證據
    所為之規範；至非供述證據之書證、物證則無傳聞法則規定
    之適用，如該非供述證據非出於違法取得，並已依法踐行調
    查程序，即不能謂其無證據能力。查下列非供述證據，並無
    證據證明係出於違法取得之情形，復經本院依法踐行調查程
    序，自均有證據能力。
二、認定犯罪事實所憑之證據及認定之理由：
    訊據被告固坦承上開甲基安非他命1包等物，係警方自其臥
    室床頭櫃抽屜內所扣得，且該抽屜放置其個人之內衣褲等情
    不諱（見易字卷第54頁），惟矢口否認持有上開甲基安非他
    命之犯行，辯稱：上開抽屜內之內衣褲，我沒有在穿；警方
    搜索前，我不知道我的臥房床頭櫃內有上開甲基安非他命等
    物，搜索之後，我回家才知有這件事，上開甲基安非他命及
　　及淡黃色片狀結晶之不明物質（非毒品）1包、玻璃球3顆、
    磅秤1台及夾鍊袋78個應該都是我大伯洪文良所持有之物云
    云（見審易字卷第58頁、易字卷第54頁）。惟查：警方持搜
    索票於110年1月21日8時42分許，在新北市○○區○○路0段000○
    0號2樓被告之臥房床頭櫃抽屜內，扣得甲基安非他命1包、
    淡黃色片狀結晶之不明物質（非毒品）1包、玻璃球3顆、磅
    秤1台及夾鍊袋78個等物，而該床頭櫃抽屜內都是放置被告
    使用之女性內衣物等情，業據證人即與被告同住之婆婆羅桂
    梅於警詢及偵查中證述明確（見臺灣桃園地方檢察署110年
    度偵字第29987號卷〔下稱偵29987號卷〕第21-22頁、臺灣新
    北地方檢察署111年度偵字第5615號卷〔下稱偵5615號卷〕第1
    9-23頁），並有臺灣桃園地方法院110年聲搜字第76號搜索
    票、花蓮縣警察局玉里分局搜索扣押筆錄、扣押物品目錄表
    影本各1份附卷可稽（見偵29987號卷第35-39頁）。又扣案
    之甲基安非他命1包，經台灣尖端先進生技醫藥股份有限公
    司鑑定結果，確含甲基安非他命成分，淨重0.037公克，取
    樣0.002公克用罄，驗餘淨重0.035公克，亦有台灣尖端先進
    生技醫藥股份有限公司毒品原物鑑定實驗室毒品證物鑑定分
    析報告（報告日期110年6月24日）1紙附卷可憑（見偵29987
    號卷第43頁）。再者，被告於警詢時坦承:李俊毅曾於110年
    1月16日來我家，要跟我借2000元，然後押了1包毒品安非他
    命在我這邊；每次我借他（指李俊毅）錢之後，他如果有押
    毒品在我這邊，我就會跟他說要還我錢才能將毒品還給他，
    但他很吵，所以我之後還是直接還給他，不然我沒有在吃毒
    品，自己留著也沒有用等情（見偵29987號卷第17頁），準
    此可知警方於110年1月21日扣得上開甲基安非他命前，李俊
    毅曾多次因向被告借貸金錢而將甲基安非他命抵押與被告，
    被告確有持有甲基安非他命之行為。再者，洪文良已於107
    年9月24日死亡，有其個人基本資料1紙在卷可考（見偵5615
    號卷第29頁），苟上開扣押物品確係洪文良擅自放置於被告
    所使用之床頭櫃抽屜內，因上開扣押物品之全部體積不小，
    且抽屜又放置被告日常需穿著之內衣褲，衡情被告於洪文良
    死亡後長達2年又3個多月之時間，不可能未發覺該床頭櫃抽
    屜內有上開甲基安非他命等物。是被告前揭辯解有悖於常情
    事理，顯係畏罪卸責之詞，不足採信。綜上所述，本案事證
    明確，被告之犯行洵堪認定。
三、論罪之法律適用及量刑之審酌情形：
  ㈠按甲基安非他命係毒品危害防制條例第2條第2項第2款規定之
    第二級毒品。核被告所為，係犯毒品危害防制條例第11條第
    2項之持有第二級毒品罪。另警方於110年1月26日11時，在
    新北市○○區○○街00號前拘提被告到案時，扣得被告持有甲基
    安非他命1包（淨重0.25公克），業據被告於警詢時供明在
    卷（見偵29987號卷第12頁），而被告持有該甲基安非他命1
    包（淨重0.25公克）之行為，業經本院以110年度簡字第495
    1號判決處拘役30日確定，有本院110年度簡字第4951號刑事
    簡易判決及臺灣高等法院被告前案紀錄表各1份附卷可考，
    此部分之犯罪事實，與本件係警方於本案110年1月21日8時4
    2分，在前揭被告住處房間搜索扣得上開甲基安非他命1包（
    淨重0.037公克）不同，並非同一案件，附此敘明。
　㈡爰以行為人之責任為基礎，審酌被告明知甲基安非他命係第
    二級毒品，不得非法持有，竟漠視政府禁絕毒品之政策而非
    法持有上開甲基安非他命1包，兼衡其素行（參考卷附臺灣
    高等法院被告前案紀錄表）、犯罪之目的、手段、所持有之
    甲基安非他命僅淨重0.037公克，數量甚微，及其自陳教育
    程度係高職畢業，現從事賣水果工作，家庭經濟狀況小康（
    見易字卷第58頁），暨犯後未坦承犯行之態度等一切情狀，
    量處如主文所示之刑，並諭知易科罰金之折算標準，以示懲
    儆。
四、沒收：
　　扣案之甲基安非他命1包（驗餘淨重0.035公克），係本件查
    獲之第二級毒品，應依毒品危害防制條例第18條第1項前段
    規定宣告沒收銷燬之；盛裝甲基安非他命之包裝袋1個，其
    上留有甲基安非他命之殘渣，難以完全析難，亦無析離之實
    益，應整體視為毒品，併予宣告沒收銷燬之。至於鑑驗用罄
    之部分，因已滅失，自無庸再諭知沒收銷燬之。又扣案之淡
    黃色片狀結晶之不明物質（非毒品）1包、玻璃球3顆、磅秤
    1台及夾鍊袋78個，因非屬違禁物，且被告否認係供本件犯
    罪所用之物，爰不予宣告沒收。
中　　華　　民　　國　　111 　年　　8 　　月　　3 　　日
                  刑事第六庭    法　官  樊季康
上列正本證明與原本無異。
如不服本判決，應於判決送達後20日內敘明上訴理由，向本院提
出上訴狀 (應附繕本) ，上訴於臺灣高等法院。其未敘述上訴理
由者，應於上訴期間屆滿後20日內向本院補提理由書「切勿逕送
上級法院」。
                                書記官　黃莉涵
中　　華　　民　　國　　111 　年　　8 　　月　　4 　　日
附錄本案論罪科刑法條全文：
毒品危害防制條例第11條第2項
持有第二級毒品者，處二年以下有期徒刑、拘役或新臺幣二十萬
元以下罰金。